# 求助陈版主，供应商退款现金流列示的疑问

提问人：liuweisheng 时间：2022-07-26 15:07:57
供应商退款现金流列示采购负数还是哪个项目。谢谢版主解惑

回答人：chenyiwei
现金流量表正表除了少数特别指明的项目（名称中带有“净额”字样的）以及《企业会计准则第 31 号——现金流量表》第五条明确规定的三种情形以外，都不应按净额列报。供应商退款可以作为“收到其他与经营活动有关的现金”列示，不应冲抵“购买商品、接受劳务支付的现金”。

回答人：chenyiwei
现金流量表正表除了少数特别指明的项目（名称中带有“净额”字样的）以及《企业会计准则第 31 号——现金流量表》第五条明确规定的三种情形以外，都不应按净额列报。供应商退款可以作为“收到其他与经营活动有关的现金”列示，不应冲抵“购买商品、接受劳务支付的现金”。